臺灣宜蘭地方法院刑事判決　　　　　　　　　　　　　九十一年度易字第一六一號
　　公　訴　人　臺灣宜蘭地方法院檢察署檢察官
　　被　　　告　甲○○
右列被告因違反毒品危害防制條例案件，經檢察官提起公訴（九十一年度毒偵字第一
五一號），暨移送併辦（九十一年度毒偵字第二三五號、九十一年度毒偵字第四四二
號、九十一年度毒偵字第五三六號），本院判決如左：
    主  文
甲○○連續施用第二級毒品，累犯，處有期徒刑拾月。扣案安非他命壹包（淨重壹點
柒肆公克；包裝重零點壹公克）沒收銷燬之；又持有第一級毒品，累犯，處有期徒
刑伍月。扣案海洛因壹包（淨重零點貳肆公克；包裝重零點貳肆公克）沒收銷燬之。
應執行有期徒刑壹年貳月。扣案安非他命壹包（淨重壹點柒肆公克；包裝重零點壹
公克）及海洛因壹包（淨重零點貳肆公克；包裝重零點貳肆公克）均沒收銷燬之。
    事  實
一、甲○○前因施用毒品案件，經本院依聲請裁定送觀察、勒戒後，認無繼續施用毒
    品之傾向，由臺灣宜蘭地方法院檢察署檢察官於民國八十八年二月二十二日以八
    十八年度偵字第五九七號、八十八年度偵字第三九四號、八十八年度偵緝字第二
    六號為不起訴處分確定。然其又因施用毒品案件，經本院依聲請裁定送觀察、勒
    戒後，認有繼續施用毒品傾向，而由該署檢察官聲請強制戒治及提起公訴，本院
    裁定令其入戒治處所施以強制戒治，並以八十八年度易字第三五二號判處有期徒
    刑六月確定，九十年四月八日執行完畢。詎其仍不知悛悔，再基於施用第二級毒
    品安非他命（下稱安非他命）抵癮之概括犯意，自九十一年二月十九日凌晨二時
    四十五分許起往前回溯三日內之某時起，至同年五月二十四日起往前回溯三日內
    之某時止，連續在其位於宜蘭縣冬山鄉○○路○段六一五巷一弄三號住處及宜蘭
    縣羅東鎮中山公園廁所內，施用安非他命多次。嗣經警分別於九十一年二月十九
    日凌晨二時四十五分許、同年四月四日十九時許及同年五月二十四日十九時四十
    分許，在宜蘭縣羅東鎮○○路與居仁街口、宜蘭縣羅東鎮○○○路僑大傢俱行前
    及其上開住處當場查獲，並扣得安非他命一包（淨重一點七四公克；包裝重零點
    三一公克）及第一級毒品海洛因（下稱海洛因）一包（淨重零點二四公克；包裝
    重零點二四公克）。
二、案經宜蘭縣警察局及宜蘭縣警察局羅東分局報告臺灣宜蘭地方法院檢察署檢察官
    偵查起訴暨移送併辦。
    理  由
一、右揭連續多次施用安非他命之事實，業據被告甲○○到庭坦承不諱，復有慈濟大
    學醫學院濫用藥物檢驗中心出具之檢驗總表三份在卷可憑，堪認其自白非虛，洵
    足採信。惟被告矢口否認有何持有海洛因之犯行，辯稱：因一名綽號「阿琴」之
    女子積欠其債務三千元，故交付扣案安非他命予其抵債，但其並不知所收受之安
    非他命內另有海洛因等語。然查：自被告身上起獲並扣得疑似海洛因之白色粉末
    經送法務部調查局鑑定結果，確屬第一級毒品海洛因（淨重零點二四公克；包裝
    重零點二四公克）無訛，此有該局九十一年三月二十八日調科壹字第三００００
    ０五七八號鑑定通知書一紙存卷可稽。且以被告施用安非他命多年之經驗，及毒
    品本身並非毫無價值之物等跡證觀之，衡情可認被告在收取毒品之際，必經相當
    之檢視程序，方可確定他人交付之物確屬毒品後，方將允諾抵債。從而，被告對
    其持有之海洛因犯行，空言置辯毫不知悉等語，委屬畏罪卸責之詞，要無足採。
    又其前因施用毒品案件，經本院依聲請裁定送觀察、勒戒後，認無繼續施用毒品
    之傾向，由臺灣宜蘭地方法院檢察署檢察官於八十八年二月二十二日以八十八年
    度偵字第五九七號、八十八年度偵字第三九四號、八十八年度偵緝字第二六號為
    不起訴處分確定。詎其又因施用毒品案件，經本院依聲請裁定送觀察、勒戒後，
    認有繼續施用毒品傾向，而由該署檢察官聲請強制戒治及提起公訴，本院裁定令
    其入戒治處所施以強制戒治，並以八十八年度易字第三五二號判處有期徒刑六月
    確定等情，有臺灣高等法院被告全國前案紀錄表及臺灣高等法院檢察署刑案紀錄
    簡覆表各一份存卷可參，是被告於五年內四犯毒品危害防制條例第十條及持有海
    洛因之犯行，事證均臻明確，犯行應堪認定。
二、核被告所為，係犯毒品危害防制條例第十條第二項施用第二級毒品罪及同條例第
    十一條第一項持有第一級毒品罪。其施用安非他命前持有毒品之低度行為，已為
    施用之高度行為所吸收，不另論罪。其先後多次施用安非他命抵癮之犯行，時間
    緊接，方法相同，觸犯構成要件相同之罪，顯係基於概括犯意為之，應依刑法第
    五十六條連續犯之規定，加重其刑。至公訴人移送併辦部分，因與起訴事實間，
    具有連續犯之裁判上一罪關係，自為起訴效力所及，本院理當併予審理。又被告
    所犯右開二罪間，犯意個別，罪名不同，應分論併罰之。末查，被告前因違反毒
    品危害防制條例案件，經本院判處有期徒刑六月確定，九十年四月八日執行完畢
    等情，已經其供明在卷，復有臺灣高等法院檢察署刑案紀錄簡覆表及臺灣高等法
    院被告全國前案紀錄表各一份在卷可考，茲於執行完畢後五年內再犯本件有期徒
    刑以上之二罪，均應依刑法第四十七條累犯之規定加重其刑，並就其連續施用安
    非他命之犯行，遞加重之。審酌被告歷經毒品危害防制條例修訂後之新制而為觀
    察、勒戒及強制戒治程序後，均不見其有何戒除毒害之舉，況其甫於九十年四月
    八日因毒品案件服刑完畢，顯見其已難憑己力戒除毒癮，實有對之科以較長刑期
    助其戒斷之必要，另其持有毒品海洛因，亦對社會經濟治安有嚴重之影響，情節
    匪淺，本應重罰，惟念其犯後坦承部分犯行，態度尚佳，扣案海洛因數量甚微，
    及其犯罪動機、目的、手段、造成社會整體損害等一切情狀，爰酌情各量處如主
    文所示之刑，並定其應執行刑，以示懲儆。扣案安非他命一包（淨重一點七四公
    克；包裝重零點三一公克）及海洛因一包（淨重零點二四公克；包裝重零點二四
    公克）均經法務部調查局鑑定係屬毒品無誤，有該局出具之鑑定通知書二紙附卷
    可查，是均應依毒品危害防制條例第十八條第一項之規定，沒收並銷燬之。
據上論斷，應依刑事訴訟法第二百九十九條第一項前段，毒品危害防制條例第十條第
二項、第十一條第一項、第十八條第一項，刑法第十一條前段、第五十六條、第四十
七條、第五十一條第五款，判決如主文。
本案經檢察官郝中興到庭執行職務
中      華      民      國      九十一      年    七      月    十六    日
                                  臺灣宜蘭地方法院刑事第二庭
                                              法  官  陳  嘉  年
右正本證明與原本無異。
如不服本判決，應於判決送達後十日內向本院提出上訴狀。（應附繕本）
                                              書記官  詹  玉  惠
中      華      民      國      九十一      年    七      月    十八    日
附錄本案論罪科刑法條全文
毒品危害防制條例第十條第二項
施用第二級毒品者，處三年以下有期徒刑。
毒品危害防制條例第十一條第一項
持有第一級毒品者，處三年以下有期徒刑、拘役或新台幣五萬元以下罰金。
